臺灣花蓮地方法院刑事判決　　　　　　　96年度訴緝字第13號
公　訴　人　臺灣花蓮地方法院檢察署檢察官
被　　　告　甲○○
上列被告因違反毒品危害防制條例案件，經檢察官提起公訴（95
年度毒偵緝字第46號），因被告於準備程序進行中，就被訴事實
為有罪之陳述，經本院合議庭裁定由受命法官獨任進行簡式審判
程序，並判決如下：
    主  文
甲○○施用第一級毒品，累犯，處有期徒刑柒月。又施用第二級
毒品，累犯，處有期徒刑伍月。應執行有期徒刑拾月。
    事  實
一、甲○○於民國88年間曾因施用毒品案件，經臺灣桃園地方法
    院裁定送觀察、勒戒，因無繼續施用毒品之傾向，經臺灣桃
    園地方法院檢察署檢察官以88年度偵字第1998號為不起訴處
    分確定，又因施用毒品案件，經送觀察、勒戒後，認有繼續
    施用毒品之傾向，令入戒治處所強制戒治，於90年7 月10日
    停止戒治處分出所，另經本院以90年度花簡字第19號判處有
    期徒刑6月確定在案，於93年7月28日執行完畢。竟仍不知悔
    改，復基於分別施用第一級毒品海洛因、第二級毒品安非他
    命之故意，於94年9 月17日某時許，在花蓮縣吉安鄉太昌村
    不詳地址之親戚郭文清住處，先以放置安非他命於玻璃球上
    加熱吸食之方式，施用安非他命1 次；再以摻雜海洛因於香
    菸中吸食之方式，施用海洛因1次，嗣於94年9月19日為警查
    獲，並經其同意採尿送驗，呈安非他命及嗎啡陽性反應，而
    查知上情。
二、案經花蓮縣警察局花蓮分局報告臺灣花蓮地方法院檢察署檢
    察官偵查起訴。
    理   由
一、上揭事實，業據被告甲○○於偵查及本院審理時坦承不諱，
    而被告為警查獲時採集之尿液，經送驗結果呈嗎啡及安非他
    命陽性反應，此有慈濟大學濫用藥物檢驗中心檢驗總表及毒
    品案件尿液檢體採集送驗檢體紀錄表各1 份在卷可佐，被告
    上開自白與事實相符，堪信其為真實。又被告於88年間曾因
    施用毒品案件，經臺灣桃園地方法院裁定送觀察、勒戒，因
    無繼續施用毒品之傾向，經臺灣桃園地方法院檢察署檢察官
    以88年度偵字第1998號為不起訴處分確定，又因施用毒品案
    件，經送觀察勒戒後，認有繼續施用毒品之傾向，令入戒治
    處所強制戒治，於90年7 月10日停止戒治處分出所，另經本
    院以90年度花簡字第19號判處有期徒刑6 月確定在案，有臺
    灣高等法院被告前案紀錄表1 份在卷可稽，其於強制戒治執
    行完畢釋放後，5 年內再為本件施用毒品，應可認定。本案
    事證明確，被告犯行應堪認定，應予依法論科。
二、按行為後法律有變更者，適用行為時之法律。但行為後之法
    律有利於行為人者，適用最有利於行為人之法律，刑法第 2
    條第1項定有明文。查被告行為後，刑法業於95年7月 1日修
    正生效，自應依上開規定，為新舊法之比較。經查，
（一）關於累犯之規定，修正前第47條規定：受有期徒刑之執行
      完畢，或受無期徒刑或有期徒刑一不知執行而赦免後， 5
      年以內在犯有期徒刑以上之罪者，為累犯，加重本刑至 2
      分之1，修正後則改列為第47條第1項，並增加5 年內「故
      意」再犯之規定，本件被告不論依新舊法之規定均有累犯
      之適用，自不生新舊法律比較適用之問題，而應依修正後
      刑法第47條第1 項之規定，論以被告累犯，並依法加重其
      刑（臺灣高等法院暨所屬法院95年法律座談會刑事類提案
      第8號研討結果參照）。
（二）關於定執行刑之規定，修正前刑法第51條第5 款規定：數
      罪併罰，分別宣告其罪之刑，宣告多數有期徒刑者，於各
      刑中之最長期以上，各刑合併之刑期以下，定其刑期。但
      不得逾20年。修正後刑法第51條第 5款則規定：宣告多數
      有期徒刑者，於各刑中之最長期以上，各刑合併之刑期以
      下，定其刑期。但不得逾30年。新舊法比較結果，以修正
      前刑法較有利於行為人，故應依修正前刑法第51條第 5款
      規定定其應執行之刑，合先敘明。
三、核被告所為，係犯毒品危害防制條例第10條第1 項之施用第
    一級毒品罪、同條第2 項之施用第二級毒品罪。被告施用前
    後持有海洛因、安非他命之低度行為，應分別為施用海洛因
    、安非他命之高度行為所吸收，不另論罪。被告所犯上開 2
    罪，犯意各別，罪名不同，應分論併罰。被告有事實欄所示
    之前科及執行紀錄，有臺灣高等法院被告前案紀錄表1 份在
    卷可佐，其於5 年以內再故意犯本件有期徒刑以上之罪，均
    為累犯，應依刑法第47條第1 項規定分別加重其刑。爰審酌
    被告之前科紀錄、其犯罪之動機、手段、生活狀況、施用毒
    品係對自己身體之殘害，及其犯罪後坦承犯行之態度等一切
    情狀，分別量處如主文所示之刑，併定應執行之刑。
據上論斷，應依刑事訴訟法第273條之1第1項、第299條第1 項前
段，毒品危害防制條例第10條第1項、第2項，刑法第11條前段、
第47條第1項、修正前刑法第51條第5款，判決如主文。
本案經檢察官孫源志到庭執行職務。
中　　華　　民　　國　　96　　年　　5　　月　　29 　　日
                        臺灣花蓮地方法院刑事第二庭
                                法  官  俞  秀  美
上列正本證明與原本無異。
如對本判決不服，應於送達後10日內，向本院提出上訴狀。（應
抄附繕本）
                                書記官
中　　華　　民　　國　　96　　年　　5 　　月　　30　　日
附錄本判決論罪之法律條文：
毒品危害防制條例第10條：
施用第一級毒品者，處6月以上5年以下有期徒刑。
施用第二級毒品者，處3年以下有期徒刑。
